【裁判字號】    96,訴,1820
【裁判日期】    970131
【裁判案由】    違反毒品危害防制條例
【裁判全文】
臺灣彰化地方法院刑事判決              96年度訴字第1820號
公  訴  人  臺灣彰化地方法院檢察署檢察官
被      告  甲○○
                    巷117號.
                    （
上列被告因違反毒品危害防制條例案件，經檢察官提起公訴（96
年度毒偵字第4719號），本院以簡式審判程序判決如下：
    主    文
甲○○施用第一級毒品，累犯，處有期徒刑捌月；又施用第二級
毒品，累犯，處有期徒刑肆月。應執行有期徒刑拾壹月。
    事    實
一、甲○○前因施用毒品案件，經本院於民國（下同）96年6 月
    29日，以93年度訴字第330 號判決判處有期徒刑7 月確定；
    又因竊盜案件，經本院於93年11月15日，以93年度易字第65
    2 號判決判處有期徒刑7 月確定，前開（1） （2）2罪並定
    應執行刑為有期徒刑1 年1 月確定。再因施用第一級毒品案
    件，經臺灣臺中地方法院於94年4 月4 日，以93年度訴字第
    2151號判決，判處有期徒刑9 月確定；復因施用第二級毒品
    案件，經本院於93年10月18日，以93年度簡上字第75號判決
    ，判處有期徒刑6 月，得易科罰金確定，前揭（3） （4 ）
    2 罪並定應執行刑為有期徒刑1 年2 月確定。嗣上開罪刑入
    監接續執行，於95年4 月4 日因縮短刑期假釋出監，並於95
    年10月14日假釋期滿未經撤銷，視為執行完畢。另因施用毒
    品案件，經本院裁定送觀察、勒戒後，認無繼續施用毒品之
    傾向，由臺灣彰化地方法院檢察署檢察官於92年7 月3 日，
    以92年度毒偵字第1174號、第1674號、第1384號為不起訴處
    分確定。詎仍不知悛悔，先基於施用第一級毒品海洛因之犯
    意，於96年8 月2 日晚上8 時許，在其位於彰化縣埤頭鄉○
    ○村○○路○ 段298 巷117 號之住所內，以將海洛因摻水置
    入針筒內注射血管之方式，施用第一級毒品海洛因1 次；並
    基於施用第二級毒品甲基安非他命之犯意，於同日晚上8 時
    10分許，在前揭住所，以將甲基安非他命置於玻璃球內以火
    燒烤後吸食煙霧之方式，施用第二級毒品甲基安非他命1 次
    。嗣經警於96年8 月4 日上午11時許，在彰化縣北斗鎮○○
    里○○路與興農路口盤查，而查悉上情。
二、案經彰化縣警察局北斗分局報請臺灣彰化地方法院檢察署檢
    察官偵查起訴。
    理    由
一、除被告所犯為死刑、無期徒刑、最輕本刑為3 年以上有期徒
    刑之罪或高等法院管轄第一審案件者外，於前條第1 項程序
    進行中，被告先就被訴事實為有罪之陳述時，審判長得告知
    被告簡式審判程序之旨，並聽取當事人、代理人、辯護人及
    輔佐人之意見後，裁定進行簡式審判程序，刑事訴訟法第27
    3條之1第1項、第284條之1 分別定有明文。本件被告甲○○
    所涉係死刑、無期徒刑、最輕本刑為3 年以上有期徒刑之罪
    或高等法院管轄第一審案件以外之罪，並於本院行準備程序
    時就被訴事實為有罪之陳述，本院合議庭依前揭規定，經評
    議結果，裁定改由受命法官獨任行簡式審判程序，合先敘明
    。
二、上開事實，業據被告甲○○於警詢、本院準備程序及審理時
    坦承不諱（見臺灣彰化地方法院檢察署96年度毒偵字第4719
    號卷第3-6 頁，本院96年度訴字第1820號卷第50、56、57頁
    ），且查：
（一）被告尿液經以氣相層析質譜儀（即ＧＣ／ＭＳ）方法檢驗
      結果，確均呈第一級毒品海洛因於人體代謝後之嗎啡、第
      二級毒品甲基安非他命之陽性反應，有詮昕科技股份有限
      公司96年8 月17日第00000000號濫用藥物尿液檢驗報告、
      彰化縣警察局北斗分局委託檢驗尿液代號與真實姓名對照
      認證單各1 紙附卷足證（見臺灣彰化地方法院檢察署96年
      度毒偵字第4719號卷第10、12頁），是認被告自白核與事
      實相符。
（二）依鑑識實務，按海洛因施用入人體後水解還原成嗎啡，再
      循嗎啡之代謝方式排出體外，且吸食或施打煙毒者，經人
      體代謝作用於8 小時內，即有30％之量排出，24小時之後
      ，續有約剩餘量之90％再排出，72小時之後仍有剩餘微量
      排出，吸食或施打者個人體質不同，其排出時間亦會有差
      異；次按甲基安非他命經口服投與後，約70％於24小時內
      自尿液中排出，其尿液內甲基安非他命成分之檢出，與其
      投與甲基安非他命方式、投與量、個人體質、採尿時間、
      檢測儀器之精密有關，通常採尿液是否呈陽性反應，應以
      投與後24小時所採為宜，一般可驗出甲基安非他命成分之
      最長時間為1 日至5 日。是依上開說明，佐以被告前揭尿
      液檢驗報告，被告自白於前揭時間分別施用第一級毒品海
      洛因、第二級毒品甲基安非他命各1 次等語，足認被告自
      白核與事實相符，堪可採為論罪科刑之依據。
（三）被告前因施用毒品案件，經本院裁定送觀察、勒戒後，認
      無繼續施用毒品之傾向，由臺灣彰化地方法院檢察署檢察
      官於92年7 月3 日，以92年度毒偵字第1174號、第1674號
      、第1384號為不起訴處分確定，此有臺灣高等法院被告前
      案紀錄表及臺灣彰化地方法院檢察署刑案資料查註紀錄表
      各1 份在卷可考。其乃於觀察、勒戒執行完畢後5 年內再
      犯本件施用第一、二級毒品各1 次之犯行，依毒品危害防
      制條例第23條第2 項之規定，即應依法追訴、審判。本件
      事證明確，被告犯行堪以認定，應予依法論科。
三、核被告甲○○所為，係犯毒品危害防制條例第10條第1 項之
    施用第一級毒品罪及同條第2 項之施用第二級毒品罪。其施
    用第一、二級毒品而持有之低度行為，各為施用第一、二級
    毒品之高度行為所吸收，均不另論罪。被告所犯上開2 罪間
    ，犯意各別，行為殊異，應分論併罰。又被告前因施用毒品
    案件，經本院於96年6 月29日，以93年度訴字第330 號判決
    判處有期徒刑7 月確定；又因竊盜案件，經本院於93年11月
    15日，以93年度易字第652 號判決判處有期徒刑7 月確定，
    前開（1） （2）2罪並定應執行刑為有期徒刑1 年1 月確定
    。再因施用第一級毒品案件，經臺灣臺中地方法院於94 年4
    月4 日，以93年度訴字第2151號判決，判處有期徒刑9 月確
    定；復因施用第二級毒品案件，經本院於93年10月18 日 ，
    以93年度簡上字第75號判決，判處有期徒刑6 月，得易科罰
    金確定，前揭（3） （4）2罪並定應執行刑為有期徒刑1 年
    2 月確定。嗣上開罪刑入監接續執行，於95年4 月4 日因縮
    短刑期假釋出監，並於95年10月14日假釋期滿未經撤銷，視
    為執行完畢，此有臺灣高等法院被告前案紀錄表及臺灣彰化
    地方法院檢察署刑案資料查註紀錄表各1 份在卷可憑，其於
    受有期徒刑執行完畢後，5 年以內故意再犯本件有期徒刑以
    上之2 罪，均為累犯，應各依刑法第47條第1 項規定，加重
    其刑。爰審酌被告前因施用毒品犯行曾經觀察、勒戒，竟又
    再施用毒品不輟，顯然其意志力薄弱，迄未戒除毒癮，無視
    於毒品對於自身健康之戕害及國家對於杜絕毒品犯罪之禁令
    ，惡性非輕，惟兼衡被告施用第一、二級毒品之手段、次數
    僅各1 次，且其犯行性質上乃屬對自我身心健康之自戕行為
    ，尚未嚴重破壞社會秩序、侵害他人權益，及犯後自始坦承
    犯行等一切情狀，分別量處如主文所示之刑，並定其應執行
    之刑。末本件被告犯罪時間均係在96年4 月24日以後，並不
    符合中華民國96年罪犯減刑條例所定之減刑要件，尚無依該
    條例規定予以減刑之餘地，附此敘明。
據上論斷，應依刑事訴訟法第273 條之1第1項、第299條第1項前
段，毒品危害防制條例第10條第1 項、第2 項，刑法第11條前段
、第47條第1 項、第51條第5 款，判決如主文。
本案經檢察官莊佳瑋到庭執行職務。
中    華    民    國    97    年    1     月    31    日
                        刑事第三庭    法  官 林秉暉
上正本證明與原本無異。
如不服本判決，應於判決送達後10日內，向本院提出上訴書狀，
上訴書狀應「敘述具體上訴理由」，並按他造當事人之人數附繕
本。「切勿逕送上級法院」。
中    華    民    國    97    年    2     月    1     日
                                      書記官 梁高賓
毒品危害防制條例第10條
施用第一級毒品者，處6月以上5年以下有期徒刑。
施用第二級毒品者，處3年以下有期徒刑。


司法院資訊處製作；財團法人民間司法改革基金會備份。
